【裁判字號】    95,簡上,565
【裁判日期】    950630
【裁判案由】    家暴傷害罪
【裁判全文】
台灣高雄地方法院刑事判決             95年度簡上字第565號
上  訴  人  臺灣高雄地方法院檢察署檢察官
上  訴  人
即  被  告  乙○○
被      告  甲○○
上列上訴人等因被告等家暴傷害罪案件，不服本院95年度簡字第
2465號刑事簡易判決（聲請簡易判決處刑書案號：台灣高雄地方
法院檢察署95年度偵字第398 號），提起上訴，本院管轄之第二
審合意庭判決如下：
    主      文
上訴駁回。
乙○○、甲○○均緩刑貳年，緩刑期內均付保護管束。
    事實及理由
一、本案經本院管轄第二審之合議庭審理結果，認第一審以被告
    甲○○、乙○○均係犯刑法第277 條第1 項之傷害罪，所犯
    亦均屬家庭暴力防治法第2 條第2 項之家庭暴力罪，惟因家
    庭暴力防治法之上開條文並無罰責之規定，因此應僅依刑法
    傷害罪規定予以論罪科刑，並各量處拘役30日，經核其認事
    用法及量刑均無不當，應予維持，並引用第一審簡易判決書
    記載之事實、證據及理由。
二、上訴人即台灣高雄地方法院檢察署檢察官上訴意旨係以：原
    審就被告甲○○部分之量刑過輕等語；上訴人即被告乙○○
    上訴意旨則以：當日我沒有動手打人云云。即均認原審判決
    有誤而提起本件上訴。
三、原審判決所認定被告甲○○、乙○○2 人傷害之犯罪事實，
    業據被告2 人於本院審判中坦承確有傷害之犯罪事實，且有
    乙○○之高雄市立民生醫院驗傷診斷書、甲○○之國軍高雄
    總醫院附設民眾診療服務處診斷證明書各1 紙在卷可查，復
    與證人陳怡妙、吳錦珠、吳國林、鍾佳伶於檢察官偵訊時之
    證詞相符，是本案被告2 人之傷害犯行事證已臻明確。原審
    審酌被告2 人僅因被告甲○○欲將其姐任淑蓮帶離被告乙○
    ○住處，雙方即發生口角，進而互毆，顯然對彼此之人格未
    予尊重，且於警詢及檢察官偵查中均否認犯行，態度不佳等
    一切情狀，依刑法第277 條第1 項、第41條第1 項前段、罰
    金罰鍰提高標準條例第1 條前段、第2 條，各判處拘役30日
    ，併諭知易科罰金之折算標準，其認事用法均無違誤，量刑
    亦屬妥適。上訴人均執前詞指摘原審量刑不當，非有理由，
    應均予駁回。
四、另查，被告2 人前未曾受有期徒刑以上刑之宣告，有臺灣高
    等法院被告前案紀錄表各1 紙在卷可稽，茲念其僅因一時失
    慮，致觸本件犯行，嗣本件上訴後，被告2 人均已與對方達
    成和解，亦取得對方諒解，本院認被告2 人經此起訴、審判
    程序，理當知所警惕，信無再犯之虞，認上開所宣告之刑均
    以暫不執行為適當，併均諭知緩刑2 年，以啟自新，並依家
    庭暴力防治法第30條第1 項之規定，於緩刑期內付保護管束
    。
五、據上論斷，應依刑事訴訟法455 條之1 第1 項、第3 項、第
    368 條、第373 條，刑法第74條第1 款，家庭暴力防治法第
    30條第1 項，判決如主文。
本案經檢察官丙○○到庭執行職務。
中    華    民    國    95    年    6     月    30    日
              刑事第十四庭審判長法  官  蔡廣昇
                                法  官  林瑋桓
                                法  官  紀凱峰
以上正本證明與原本無異。
不得上訴。
中    華    民    國    95    年    6     月    30    日
                                書記官  黃進遠


司法院資訊處製作；財團法人民間司法改革基金會備份。
